# 一年以上远期结售汇形成的会计处理方法

提问人：jeffwenc 时间：2014-01-02 08:32:48
对于一年以上的远期结售汇业务期末的会计处理，是计入可供出售金融资产还是其他长期资产？ 请陈版看看，谢谢，个人倾向于计入其他长期资产中，谢谢

回答人：chenyiwei
如果确定将在超过一年后结算的，则资产负债表上列报为其他非流动资产，但在确认和计量原则上，仍作为以公允价值计量且其变动计入当期损益的金融资产或金融负债处理。